【裁判字號】    97,訴,555
【裁判日期】    970429
【裁判案由】    毒品危害防制條例
【裁判全文】
臺灣基隆地方法院刑事判決               97年度訴字第555號
公  訴  人  臺灣基隆地方法院檢察署檢察官
被      告  乙○○
                    （另案台灣基隆監獄執行中）
上列被告因毒品危害防制條例案件，經檢察官提起公訴（97年度
毒偵字第634 號），被告於準備程序進行中，就被訴事實為有罪
之陳述，經本院合議庭裁定由受命法官獨任進行簡式審判程序，
判決如下：
    主  文
乙○○施用第一級毒品，累犯，處有期徒刑柒月。
    事  實
一、乙○○有下列前案紀錄（構成累犯），及施用毒品執行觀察
    、勒戒之紀錄：
  (一)前因初犯施用毒品案件，經觀察、勒戒後，認無繼續施用毒
    品之傾向，於民國88年9 月14日經釋放出所，並由臺灣基隆
    地方法院檢察署檢察官於88年9 月8 日，以88年度偵字第45
    02號為不起訴處分確定。
  (二)又因二犯施用毒品案件，經觀察、勒戒後，認無繼續施用毒
    品之傾向，於91年7 月25日經釋放出所，並由臺灣基隆地方
    法院檢察署檢察官於91年7 月18日，以91年度毒偵字第683
    號為不起訴處分確定。
  (三)再因搶奪案件，經本院於92年9 月18日，以92年度訴字第
    385 號判決有期徒刑三年確定，92年10月31日發監執行、94
    年9 月29日假釋出監。乃首開保護管束期間猶未屆滿，又因
    三犯施用毒品案件，致由臺灣基隆地方法院檢察署檢察官
    提起公訴，並經本院於95年1 月5 日，以94年度訴字第1108
    號判決有期徒刑八月確定。所犯案之假釋併經撤銷，於95
    年3 月9 日再經發監，執行其殘餘刑期（七月二十三日），
    其後，復接續執行案所處徒刑，而甫於96年7 月11日執行
    完畢（此部分構成累犯）。
  (四)復因四犯施用毒品案件，由臺灣基隆地方法院檢察署檢察官
    提起公訴，經本院於96年11月30日，以96年度訴字第837 號
    判決有期徒刑九月，經上訴由臺灣高等法院以97年度上訴字
    第20號分案審理中，經其撤回上訴確定在案（現正執行中）
    。
  (五)再因毒品案件，由臺灣基隆地方法院檢察署檢察官提起公訴
    ，經本院於97年1 月23日以96年度訴字第1204號判決判處應
    執行有期徒刑1年在案。
二、詎乙○○猶不知悔改，復基於施用第一級毒品海洛因之犯意
    ，於96年12月27日下午，在基隆市安樂國中旁邊公園的公廁
    內，將第一級毒品海洛因置入注射針筒內，摻水混合注射右
    手肘內側皮膚靜脈血管處之方式，非法施用第一級毒品海洛
    因1 次。嗣因其為列管之毒品人口，而於上開時間，前往警
    局接受採尿送驗，結果呈嗎啡及可待因陽性反應，而悉上情
    。
三、案經基隆市警察局第四分局報告臺灣基隆地方法院檢察署檢
    察官偵查起訴。
    理  由
一、本件被告所犯者非為死刑、無期徒刑、最輕本刑為3 年以上
    有期徒刑之罪或高等法院管轄第一審案件，其於準備程序進
    行中，先就被訴事實為有罪之陳述，經告知其簡式審判程序
    之旨，並聽取公訴人及被告之意見後，本院依刑事訴訟法第
    273 條之1 第1 項之規定，裁定由受命法官獨任進行簡式審
    判程序，且依同法第273 條之2 規定，簡式審判程序之證據
    調查，不受第159 條第1 項、第161 條之2 、第161 條之3
    、第163 條之1 及第164 條至第170 條規定之限制，合先敘
    明。
二、上開施用第一級毒品海洛因事實，迭經被告於本院準備程序
    、審理中自白不諱。而被告於96年12月27日日為警所採集之
    尿液，經送檢驗結果，確呈施用第一級毒品海洛因後之鴉片
    類陽性反應（尿液中嗎啡成分高達16533ng/ml、可待因成分
    高達1985ng / ml）乙 節，亦有臺灣檢驗科技股份有限公司
    濫用藥物尿液檢驗報告1 份附卷可稽。足證被告自白與事實
    相符，堪以採信。又被告有如事實欄一、記載前案紀錄及關
    於施用毒品觀察、勒戒之事實等情，亦有臺灣高等法院被告
    前案紀錄表及全國施用毒品案件紀錄表存卷可參。綜上所陳
    ，被告於前次觀察、勒戒於91年7 月25日執行完畢，5 年內
    業已再犯上述事實欄一、(三)所示之施用毒品違反毒品危害防
    制條例案件，經法院判處罪刑確定，其又於96年12月27 日
    ，施用第一級毒品海洛因，罪證明確，犯行洵堪認定，自應
    依法論科。
三、論罪科刑：
  (一)按海洛因係毒品危害防制條例第2 條第2 項第1 款所定之第
    一級毒品，被告予以施用，核其所為，係犯毒品危害防制條
    例第10條第1 項之施用第一級毒品罪。其持有第一級毒品海
    洛因係供施用，其持有第一級毒品之低度行為為施用第一級
    毒品之高度行為所吸收，不另論罪。
  (二)被告有事實欄所載之前案紀錄暨科刑執行情形，有臺灣高等
    法院被告前案紀錄表在卷可稽，其於受如事實欄一、(三)所示
    案件有期徒刑之執行完畢後，5 年內故意再犯有期徒刑以上
    之本罪，為累犯，應依刑法第47條第1 項之規定加重其刑。
  (三)爰審酌被告前經法院裁定其觀察、勒戒處分後仍不思戒除毒
    癮，並有多次施用毒品之前案紀錄，再犯本件施用第一毒品
    海洛因，顯見其已無法根除施用毒品行為，而有予以隔離幫
    助其戒除之必要，且施用毒品對於社會治安構成潛在威脅，
    惟斟酌其犯罪後終能坦承犯行，而施用毒品係屬自損生命之
    犯罪態樣等及其他一切情狀，量處如主文所示之刑，以示懲
    儆。
據上論斷，應依刑事訴訟法第273 條之1 第1 項、第299 條第1
項前段，毒品危害防制條例第10條第1 項、第23條第2 項，刑法
第11條前段、第47條第1 項，判決如主文。
本案經檢察官甲○○到庭執行職務。
中    華    民    國    97    年    4     月    29    日
                  刑事第三庭法  官  黃永定
以上正本證明與原本無異。
如不服本判決應於收受本判決後10日內向本院提出上訴書狀，其
未敘述上訴理由者，並得於提起上訴後10日內向本院補提理由書
狀（均須按他造當事人之人數附繕本）「切勿逕送上級法院」。
中    華    民    國    97    年    4     月    29    日
                            書記官  劉珍珍
附錄本案論罪科刑法條：
毒品危害防制條例第10條第1項
I施用第一級毒品者，處六月以上五年以下有期徒刑。


司法院資訊處製作；財團法人民間司法改革基金會備份。
